臺灣板橋地方法院刑事判決　　　　　　　 94年度訴字第238號
公　訴　人　臺灣板橋地方法院檢察署檢察官
被　　　告　甲○○
選任辯護人　謝新平律師
上列被告因違反槍砲彈藥刀械管制案件，經檢察官提起公訴（九
十三年度偵字第五五八九號），本院判決如下：
    主  文
本件公訴不受理。
    理  由
一、公訴意旨略以：被告乙○○（業經本院前於民國九十四年八
    月二十四日以九十四年度訴字第二三八號審結在案）明知未
    經許可不得持有具有殺傷力可發射子彈之改造玩具手槍及子
    彈，竟於不詳時間起即持有可發射子彈具有殺傷力之仿克拉
    克廠二七型半自動手槍製造之玩具手槍換裝土造金屬槍管而
    成之改造手槍一枝（含彈匣一個；槍枝管制編號：0000
    000000號）及具殺傷力土造子彈二十九顆（共四十一
    顆土造子彈，其中二十九顆具殺傷力，其餘部分不具殺傷力
    ；起訴書誤載共持有十四顆改造子彈，其中十三顆具殺傷力
    ，另一顆不具殺傷力），而無故持有之。復於九十二年十二
    月間，被告乙○○再將上開具殺傷力之改造手槍及子彈，在
    臺北縣板橋市防波堤外轉交予被告甲○○，並囑託被告甲○
    ○於適當時機以新臺幣三至五萬元之價格出售，被告甲○○
    亦明知未經許可不得持有具有殺傷力可發射子彈之改造玩具
    手槍及子彈，竟自上開時間、地點而無故持有之。嗣於九十
    三年三月十一日晚上八時三十分許，在臺北縣新莊市○○路
    五九三巷六弄七號二樓住處，為警查獲，並扣得上開具殺傷
    力之改造手槍及子彈，且循線逮捕乙○○。因認被告甲○○
    涉犯（修正前）槍砲彈藥刀械管制條例第十一條第四項、同
    條例第十二條第四項之罪嫌。
二、按同一案件繫屬於有管轄權之數法院者，由繫屬在先之法院
    審判之，不得審判之法院應諭知不受理之判決，並得不經言
    詞辯論為之，刑事訴訟法第三百零三條第七款、第八條、第
    三百零七條分別定有明文。又訴訟上所謂一事不再理之原則
    ，關於實質上一罪或裁判上一罪，亦均有其適用，最高法院
    六十年台非字第七七號著有判例可資參照。
三、經查：
　(一)被告甲○○另案被訴於九十三年九月二十日凌晨四時三十分
    許，在國道二號公路西向十四公里處（桃園縣桃園市路段）
    ，因其所搭乘之自小客車超速駕駛，遭警攔檢，當場查扣其
    未經許可，寄藏真實姓名年籍不詳綽號「彭風」之成年男子
    於九十二年底，所託寄之具有殺傷力之土造金屬槍管三枝、
    火藥一罐等槍砲、彈藥主要組成零件，及土造子彈一顆之犯
    行，業經臺灣桃園地方法院檢察署檢察官偵查終結，先行向
    臺灣桃園地方法院聲請簡易判決處刑（依法與起訴有同一之
    效力），於九十四年一月五日繫屬在案，嗣經同一法院認不
    應以簡易判決處刑，改依通常程序審理，並於九十四年十月
    十一日以九十四年度訴字第八一二號判處有期徒刑一年十月
    ，併科罰金新臺幣五萬元，罰金如服勞役以銀元三百元即新
    臺幣九百元折算一日（尚未確定），此有臺灣桃園地方法院
    檢察署檢察官九十三年度偵字第一九三六六號聲請簡易判決
    處刑書、臺灣桃園地方法院九十四年度訴字第八一二號判決
    電腦列印本、臺灣高等法院被告全國前案紀錄表、本院辦理
    刑事案件電話紀錄查詢表各一件在卷可稽。
　(二)被告甲○○於上開案件偵查中供稱：九十三年九月二十日查
　  扣之子彈、槍管及火藥，是乙○○去年（指九十二年）年底
    放在伊住處的等語（見臺灣桃園地方法院檢察署九十三年度
    核退字第二二０四號卷第九頁）；其於前開法院簡易庭法官
    訊問時供稱：上開具有殺傷力之改造槍枝、土造子彈及土造
    金屬槍管、火藥等物，都是乙○○一起交給伊的，九十三年
    三月十一日警察到伊住處搜尋，並沒有搜到其餘的子彈、槍
    管及火藥，後來伊在住處找到上開物件，而九十三年九月二
    十日被查獲時伊正要拿去丟掉等語（見臺灣桃園地方法院九
    十四年度桃簡字第七五號卷第三十一頁），有臺灣桃園地方
    法院檢察署九十三年度核退字第二二０四號偵查卷、臺灣桃
    園地方法院九十四年度桃簡字第七五號卷附筆錄影本可稽。
    又被告甲○○於本院審理中供稱：伊在桃園被查獲的土造子
    彈、土造金屬槍管、火藥與本案被查獲之改造槍枝、土造子
    彈，是伊同一時間所取得的等語（見本院九十四年六月二十
    四日審判筆錄第四頁）；被告甲○○於本院審理中亦以證人
    身分證述：伊於九十三年三月十一日、同年九月二十日，二
    次被查獲之改造槍枝、土造子彈、土造金屬槍管及火藥等物
    ，是乙○○交給伊的，乙○○是在板橋市防波堤附近之朋友
    住處拿給伊的，乙○○是一次把所有東西拿給伊的等語（見
    本院九十四年八月十日審判筆錄第十、十五、十六頁）。是
    被告甲○○始終堅稱二次查獲之槍、彈、槍管、火藥等物，
    係同時間一次所收受寄藏，雖本院前依調查所得證據尚不足
    以證明係同案被告乙○○交付上開槍、彈等物予被告甲○○
    收受寄藏，而於九十四年八月二十四日以九十四年度訴第二
    三八號判決被告乙○○被訴持有前開具殺傷力改造槍枝、子
    彈之犯嫌無罪，但亦無其他證據顯示被告甲○○供述其二次
    查獲之槍、彈、槍管、火藥等物是同時間一次所收受寄藏一
    節係虛偽不實。是以，被告甲○○此部分所述尚堪採信。
  (三)再者，前開臺灣桃園地方法院九十四年度訴字第八一二號案
    件之犯罪事實，經該法院審理結果，以被告於九十三年三月
    十一日晚間八時許，為警在其住處查獲具殺傷力之改造槍枝
    一枝（含彈匣一個）、具殺傷力之土造子彈二十九顆部分之
    犯行（即本案起訴犯行），與該案起訴之犯行顯為實質上一
    罪關係，而為同一案件，應併予審究；其犯罪事實並認被告
    甲○○於九十二年年底某日，在不詳處，自真實姓名年籍不
    詳綽號「澎風」成年男子處收受具有殺傷力之仿ＧＬＯＣＫ
    廠二七型半自動手槍製造之玩具手槍一支（含彈匣一個，槍
    枝管制編號0000000000號）、土造子彈四十二顆
    （其中三十顆具殺傷力，另十二顆不具殺傷力，於送鑑定時
    均已試射完竣而滅失）、土造金屬槍管三支、火藥一罐後，
    將之藏放在臺北縣新莊市○○路五九三巷六弄七號二樓住處
    等情，此有前開臺灣桃園地方法院九十四年度訴字第八一二
    號刑事判決電腦列印本可稽。據上所述，堪認被告甲○○於
    九十三年三月十一日在其住處為警查扣之具殺傷力改造槍枝
    、土造子彈，與其於同年九月二十日在國道二號公路西向十
    四公里處為警查扣之具殺傷力之土造子彈、土造金屬槍管、
    火藥等物，均係被告甲○○於同一時間、地點，收受他人交
    付之物。
  (四)是本案原起訴之被告甲○○前揭持有具殺傷力改造槍枝、土
    造子彈之犯行，與另案被訴先繫屬在臺灣桃園地方法院之受
    託寄藏而持有具有殺傷力之土造子彈、土造金屬槍管、火藥
    之犯行，顯分別具有實質上一罪關係（即一次同時收受全部
    具殺傷力土造子彈部分）、想像競合犯之裁判上一罪關係（
    即一次同時收受具殺傷力改造槍枝、土造子彈及土造金屬槍
    管、火藥部分），核屬同一案件。公訴人於九十三年十二月
    十五日就同一案件向本院重行起訴，於九十四年二月一日始
    繫屬於本院，已在前開臺灣桃園地方法院九十四年度簡字第
    七五號案件（後改分九十四年度訴字第八一二號案件審理）
    繫屬之後，且本案未經直接上級法院裁定由繫屬在後之本院
    審理，自應由繫屬在先之臺灣桃園地方法院法院依法審判之
    。從而，公訴人就被告甲○○部分向本院起訴即有不合，依
    照上開說明，本案爰不經言詞辯論，逕為諭知不受理之判決
    。
據上論斷，應依刑事訴訟法第三百零三條第七款、第三百零七條
條，判決如主文。
中　　華　　民　　國　九十四　　年　　十　　月 二十一 日
                  刑事第十九庭  審判長法　官  白光華
                                      法  官  曾淑娟
                                      法  官  楊志雄
以上正本證明與原本無異。
如不服本判決應於送達後十日內向本院提出上訴狀。
                                      書記官  胡勤義
中　　華　　民　　國　九十四　　年　　十　　月 二十四 日
